【裁判字號】    97,訴,2820
【裁判日期】    970811
【裁判案由】    毒品危害防制條例
【裁判全文】
臺灣板橋地方法院刑事判決              97年度訴字第2820號
公  訴  人  臺灣板橋地方法院檢察署檢察官
被      告  甲○○
上列被告因違反毒品危害防制條例案件，經檢察官提起公訴（97
年度毒偵字第4491號），嗣因被告於本院準備程序中就被訴事實
為有罪之陳述，本院告知被告簡式審判程序之旨，並聽取當事人
之意見後，由本院合議庭裁定改由受命法官獨任依簡式審判程序
進行，判決如下：
    主  文
甲○○施用第一級毒品，處有期徒刑陸月，如易科罰金，以新臺
幣壹仟元折算壹日，扣案之第一級毒品海洛因柒包（合計淨重拾
點陸伍公克）沒收銷燬之，上開毒品外包裝袋柒個、針筒貳支、
磅秤壹個、分裝袋貳拾肆個，均沒收之。又施用第二級毒品，處
有期徒刑貳月，如易科罰金，以新臺幣壹仟元折算壹日，扣案之
第二級毒品甲基安非他命壹包（驗餘淨重零點捌伍陸捌公克）沒
收銷燬之，上開毒品之外包裝袋壹個、吸食器壹組，均沒收之。
應執行有期徒刑陸月，如易科罰金，以新臺幣壹仟元折算壹日。
扣案之第一級毒品海洛因柒包（合計淨重拾點陸伍公克）、第二
級毒品甲基安非他命壹包（驗餘淨重零點捌伍陸捌公克）沒收銷
燬之，上開毒品之外包裝袋共捌個、針筒貳支、磅秤壹個、分裝
袋貳拾肆個、吸食器壹個，均沒收之。
    事  實
一、甲○○前於民國93年間，因施用毒品案件，經本院以93年度
    毒聲字第1071號裁定送觀察、勒戒後，認有繼續施用毒品之
    傾向，復經本院以93年度毒聲字第1577號裁定令入戒治處所
    施以強制戒治，嗣執行強制戒治6 個月以上，認無繼續強制
    戒治之必要，經臺灣板橋地方法院檢察署檢察官於94年8 月
    9 日停止戒治處分後釋放，並以94年度戒毒偵字第357 號為
    不起訴處分確定。詎仍不知悔改，於上開強制戒治執行完畢
    釋放後，5 年內復基於施用第一級毒品海洛因（下稱海洛因
    ）及第二級毒品甲基安非他命（下稱甲基安非他命）之犯意
    ，於97年5 月11日16時許，在臺北縣新莊市○○街33巷5 號
    1 樓其居所，以將海洛因摻水稀釋注入針筒後注射之方式，
    施用海洛因1 次，及以將甲基安非他命置入臨時組裝而成之
    吸食器，用火燒烤成煙霧後吸食之方式，施用甲基安非他命
    1 次。嗣於同日22時50分許，為警在上址查獲，並扣得海洛
    因7 包（合計淨重10.65 公克）、甲基安非他命1 包（原淨
    重0.8570公克、驗餘淨重0.8568公克）、吸食器1 組、針筒
    2 支、磅秤1 個及分裝袋24個等物。
二、案經臺北縣政府警察局中和分局報告臺灣板橋地方法院檢察
    署檢察官偵查起訴。
    理  由
壹、程序方面：
    查本件被告甲○○所犯並非死刑、無期徒刑、最輕本刑為三
    年以上有徒刑之罪或高等法院管轄第一審案件，而其於準備
    程序進行中，被告先就被訴事實為有罪之陳述，經法官告知
    簡式審判程序之旨，並聽取公訴人及被告之意見後，本院認
    適宜改依簡式審判程序進行，爰依刑事訴訟法第273 條之1
    第1 項、第284 條之1 規定，由本院合議庭以裁定由受命法
    官獨任進行簡式審判程序，合先敘明。
貳、實體方面：
一、上揭事實，業據被告甲○○於偵訊及本院審理時坦承不諱，
    復有臺北縣政府警察局中和分局搜索扣押筆錄、扣押物品目
    錄表各乙份、查獲現場照片12幀存卷可稽，及海洛因7 包（
    合計淨重10.65 公克）、甲基安非他命1 包（原淨重0.8570
    公克、驗餘淨重0.8568公克）、吸食器1 組、針筒2 支、磅
    秤1 個及分裝袋24個扣案可資佐證。又被告為警查獲時所採
    其尿液送驗結果，係呈安非他命類（含甲基安非他命）陽性
    反應及嗎啡陽性反應，此有臺北縣政府警察局中和分局毒品
    案犯罪嫌犯人姓名及代碼對照表（代碼編號：E0000000）、
    台灣檢驗科技股份有限公司於97年5 月27日出具之濫用藥物
    檢驗報告（報告編號：CH/2008/50368） 各1 份在卷可稽。
    而扣案之白色粉末7 包，合計淨重10.65 公克（空包裝總重
    1.92公克），均含有第一級毒品海洛因成分，此有法務部調
    查局97年5 月26日調科壹字第060015900 號濫用藥物實驗室
    鑑定書1 份在卷可稽；又扣案之透明結晶體1 包，經送交通
    部民用航空局醫務中心鑑驗結果，淨重0.8570公克，取0.00
    02公克鑑定用罄，餘重0.8568公克，檢出第二級毒品甲基安
    非他命成分，有該中心97年5 月19日航藥鑑字第0972626 號
    毒品鑑定書1 份存卷可憑。據上，益徵被告之任意性自白核
    與事實相符。又查被告前於93年間，因施用毒品案件，經本
    院以93年度毒聲字第1071號裁定送觀察、勒戒後，認有繼續
    施用毒品之傾向，復經本院以93年度毒聲字第1577號裁定令
    入戒治處所施以強制戒治，嗣執行強制戒治6 個月以上，認
    無繼續強制戒治之必要，經臺灣板橋地方法院檢察署檢察官
    於94年8 月9 日停止戒治處分後釋放，並以94年度戒毒偵字
    第357 號為不起訴處分確定，此有臺灣高等法院被告前案紀
    錄表在卷可稽。綜上所述，足認被告前經強制戒治執行完畢
    釋放後，五年內再犯本件施用第一、二級毒品犯行。本案事
    證明確，被告犯行堪以認定，應依法論科。
二、查海洛因及甲基安非他命，分屬於毒品危害防制條例第2 條
    第2 項第1 、2 款所規定之第一、二級毒品，核被告所為，
    係犯毒品危害防制條例第10條第1 項、第2 項之施用第一、
    二級毒品罪。被告施用前後持有第一、二級毒品之低度行為
    ，各為進而施用第一、二級毒品之高度行為所吸收，均不另
    論罪。被告所犯上開二罪名，犯意各別，行為互殊，應予分
    論併罰。爰審酌被告曾因施用毒品經強制戒治執行完畢，竟
    再為本件施用毒品犯行，顯見其不思悔改，自制力亦顯不佳
    ，足以戕害其身心，滋生其他犯罪，惡化治安，嚴重損及公
    益；惟另考量被告於犯後已坦承犯行，而其施用毒品行為於
    本質上係屬自我戕害行為，反社會性之程度應屬較低，兼酌
    以被告之智識程度非高，其自97年6 月24日起，即主動至財
    團法人恩主公醫院接受替代療法門診治療，有該醫院於97年
    7 月23日出具之乙種診斷證明書1 份在卷可憑，足徵被告已
    有意戒除毒害等一切情狀，各量處如主文所示之刑，並均諭
    知易科罰金之折算標準，併定其應執行之刑，及諭知易科罰
    金之折算標準，以資懲儆。又扣案之海洛因7 包（合計淨重
    10.65 公克）及甲基安非他命1 包（驗餘淨重0.8568公克）
    ，既屬當場查獲之第一、二級毒品，爰依毒品危害防制條例
    第18條第1 項前段規定宣告沒收銷燬之。至上開毒品之外包
    裝袋共7 個，均係用於包裹毒品，防其裸露、潮濕，便於攜
    帶施用，係預備供被告施用毒品所用之物，且係被告所有，
    此據被告於本院審理時供明在卷，爰依刑法第38條第1 項第
    2 款規定併予宣告沒收。另扣案之針筒2 支、磅秤1 個及分
    裝袋24個，均係被告所有供施用海洛因所用之物，又扣案之
    吸食器1 組則係被告所有供施用甲基安非他命所用之物，亦
    據被告供明在卷，應依刑法第38條第1 項第2 款規定諭知沒
    收之。
據上論斷，應依刑事訴訟法第273 條之1 第1 項、第299 條第1
項前段，毒品危害防制條例第10條第1 項、第2 項、第18條第1
項前段，刑法第11條前段、第41條第1 項前段、第2 項、第51條
第5 款、第38條第1 項第2 款，判決如主文。
本案經檢察官江祐丞到庭執行職務。
中    華    民    國    97    年    8     月    11    日
                  刑事第十一庭法  官  林淑婷
以上判決正本證明與原本無異。
如不服本判決，應於送達後十日內，向本院提出上訴狀（上訴書
狀應敘述具體理由）。
                              書記官  林金良
中    華    民    國    97    年    8     月    11    日
附錄本案論罪科刑法條全文：
毒品危害防制條例第十條
施用第一級毒品者，處六月以上五年以下有期徒刑。
施用第二級毒品者，處三年以下有期徒刑。


司法院資訊處製作；財團法人民間司法改革基金會備份。
